【裁判字號】    97,交聲,1052
【裁判日期】    970715
【裁判案由】    違反道路交通管理處罰條例聲明異議
【裁判全文】
臺灣桃園地方法院交通事件裁定        97年度交聲字第1052號
原處分機關  交通部公路總局新竹區監理所桃園監理站
異議人即
受處分人    甲○○
上列受處分人因違反道路交通管理處罰條例案件，對於交通部公
路總局新竹區監理所桃園監理站民國97年6 月19日所為之處分（
原處分案號：桃監裁罰字第裁52-DB0000000號），聲明異議，本
院裁定如下：
    主  文
異議駁回。
    理  由
一、異議意旨略以：伊並無交通部公路總局新竹區監理所桃園監
    理站違反道路交通管理事件桃監裁罰字第裁52-DB0000000號
    裁決書所述之情形，深感莫明其妙，請明查或舉證等語。
二、經查：異議人所有車牌號碼3U－8768號自小客車，於民國97
    年4 月28日17時許，在中壢市○○路52號，因於快車道停車
    ，駕駛人離去，員警見狀立即鳴笛，此時1 名女子由商店跑
    出來坐上駕駛座，員警請其將車駛離，該女子未將車駛離，
    經過5 分鐘後店員走來將1 盒物品交給該女子後，該女子始
    加速離去，離去時差一點撞到員警，該女子不理會員警請其
    交付證件，員警遂依道路交通管理處罰條例第60條第1 項舉
    發一節，有桃園縣政府警察局舉發違反道路交通管理事件通
    知單、交通部公路總局新竹區監理所桃園監理站違反道路交
    通管理事件桃監裁罰字第裁52-DB0000000號裁決書及桃園縣
    政府警察局中壢分局97年6 月4 日中警分交字第0977014879
    號函各一紙在卷可憑（詳本院卷第7 頁、第8 頁、第24頁）
    ，而依當日舉發之警員即證人鍾佳鳴於97年7 月11日於本院
    證述：「（問：（提示舉發違反道路交通管理事件通知單並
    告以要旨）本件違規事件是否由你處理？）是我處理的。4
    月18日下午4 時至6 時我們執行路暢勤務、非路檢勤務，路
    段是建國路，就是明德路老街系統，當時是在中壢市○○路
    52號前，異議人當時車輛併排停車，非黃紅線停車，異議人
    的車輛佔用了一個車道，我自建國路迴轉發現，到達時沒有
    駕駛人也沒有乘客在車上，我先開警示燈，響警笛，我準備
    拿逕舉單子開單並拍照時，異議人就自店家走出來，請求不
    要拍照、告發，那時我還沒有查驗證件，但當時駕駛人確實
    是異議人，我就請她馬上離開，這樣我就不拍照、告發，她
    沒有理會我就坐在駕駛座，我又連續告知2 至3 次請她離開
    ，後來她告訴我她有買東西也付了錢，她在等她的物品，我
    又告知請她離開，但她還是不離開，我就請她出示證件，但
    她未出示證件，後來店員把東西拿出來之後，剛好她的車門
    未鎖，車窗未全關，當時我想開車門，我之前在對話過程中
    我是在駕駛座旁邊，後來店員在副駕駛敲車窗把東西交給異
    議人，她就開車離去，差點撞到我。我當時沒有錄音、沒有
    拍照，是因為我早就記下他的車號，並且有跟值班確認過，
    但值班有無登記我不清楚。後來異議人就急速直行中正路離
    去，我就直接回派出所，填寫舉發單。」、「（問：有無可
    能記錯車號？）不可能。異議人當時口氣、態度都很差，而
    且我現在可以指認當時的人就是在庭的異議人。」等語（見
    本院第32頁、第33頁訊問筆錄），綜上可知，當日舉發之警
    員即證人鍾佳鳴已明確證述異議人確有不服稽查取締之情形
    ，足證異議人辯稱伊並無裁決書所述之情形，深感莫明其妙
    等情，尚難遽採。
三、按「汽車駕駛人，駕駛汽車有違反本條例之行為，經交通勤
    務警察或依法令執行交通稽查任務人員制止時，不聽制止或
    拒絕停車接受稽查而逃逸者，除按各該條規定處罰外，處新
    臺幣3 千元以上6 千元以下罰鍰。」，道路交通管理處罰條
    例第60條第1 項定有明文。異議人不服稽查取締，原處分機
    關據以處罰罰鍰新台幣3,000 元，依法並無不合，異議人聲
    明異議，辯稱伊並無裁決書所述之情形，深感莫明其妙云云
    ，並無理由，應駁回其異議。
四、據上論斷，應依道路交通案件處理辦法第19條，裁定如主文
    。
中    華    民    國    97    年    7    月    15    日
                  交通法庭      法  官  宣玉華
上正本證明與原本無異。
如不服本裁定，應於裁定送達後5日內向本院提出抗告狀。
                                書記官  楊郁馨
中    華    民    國    97    年    7    月    15    日


司法院資訊處製作；財團法人民間司法改革基金會備份。
